【裁判字號】    90,毒抗,619
【裁判日期】    900814
【裁判案由】    毒品危害防制條例
【裁判全文】
臺灣高等法院刑事裁定                              九十年度毒抗字第六一九號
    抗  告  人
    即  被  告  甲○○
右抗告人因違反毒品危害防制條例案件，不服台灣桃園地方法院九十年度毒聲字第二
七三五號中華民國九十年六月廿七日第一審裁定（聲請案號：台灣桃園地方法院檢察
署九十年度毒偵字第九一０號），提起抗告，本院裁定如左：
    主  文
抗告駁回。
    理  由
一、按犯毒品危害防制條例第十條之罪者，檢察官應先將被告送勒戒處所觀察、勒戒
    ，同條例第二十條第一項定有明文。
二、本件原裁定意旨略以：被告甲○○於九十年二月二十六日八時三十分許回溯九十
    六小時內止，在某不詳地點，施用第二級毒品安非他命，為警於九十年二月二十
    五日十九時三十分許，在桃園縣桃園市○○街一九九巷十六號五樓查獲，被告為
    警查獲後經採尿液送檢驗結果，呈甲基安非他命陽性反應，此有桃園縣衛生局不
    法藥物尿液檢定書一紙，復有刑案資料查註紀錄表在卷可參，足徵被告於前開採
    尿時間回溯九十六小時之某時內，確有施用安非他命犯行（行政院衛生署藥物食
    品檢驗局八十一年二月八日八一藥檢壹字第一一五六號函參照），且同案遭查獲
    之被告林進源於警訊時供稱：「：：：在我現住套房內，我先吸安非他命，隨後
    甲○○、莊志翔接著吸安非他命，然後我就上廁所，躺在床上休息：：：。」（
    參偵卷第十一頁）。以被告矢口否認上情，顯係卸責之詞，委無足取，依毒品危
    害防制條例第二十條第一項及觀察勒戒處分執行條例第三條第一項、第二項規定
    ，聲請裁定將被告送勒戒處所觀察、勒戒。
三、原審裁定將被告送觀察勒戒，核無違誤。被告甲○○抗告意旨以伊無施用毒品，
    豈可僅依林進源之指證即認伊有施用毒品云云。惟查本件除證人林進源之指述外
    ，另被告尿液送檢驗結果，呈甲基安非他命陽性反應，有桃園縣衛生局不法藥物
    尿液檢定書一紙可證（見偵查卷第三九頁）；按甲基安非他命成分之檢出與其投
    與方式、投與量、個人體質、採尿時間與檢測儀器之精密度等諸多因素有關，一
    般而言安非他命經口服投與後，約百分之七十於二十四小時內自尿中排除，約百
    分之九十於九十六小時內自尿中排除，是以吸用安非他命時間距採集尿液時間最
    長可能不會超過四日，此有行政院衛生署藥物食品檢驗局八十一年二月八日藥檢
    壹字第００一一五六號函可參。查本件被告於到案時採取之尿液經送驗結果，確
    呈安非他命陽性反應，堪認被告於採尿以前九十六小時內之某日某時，有非法吸
    用安非他命之行為。應認其抗告為無理由，應予駁回。
據上論斷結應依刑事訴訟法第四百十二裁定如主文。
中      華      民      國    九十      年      八      月     十四     日
                            臺灣高等法院刑事第廿四庭
                                審判長法  官  陳  貽  男
                                      法  官  陳  憲  裕
                                      法  官  王  炳  梁
右正本證明與原本無異。
不得再抗告。
                                      書記官  潘  大  鵬
中      華      民      國      九十     年     八    月       十四    日


司法院資訊處製作；財團法人民間司法改革基金會備份。
